【裁判字號】    96,交簡上,190
【裁判日期】    970204
【裁判案由】    過失傷害
【裁判全文】
臺灣臺南地方法院刑事判決           96年度交簡上字第190號
上  訴  人  臺灣臺南地方法院檢察署檢察官
被      告  乙○○○女  49歲（民國47年6月14日生）
上列上訴人因被告過失傷害案件，不服本院九十六年度交簡字第
二五七０號中華民國九十六年十月九日第一審判決（聲請簡易判
決處刑書案號：九十六年度偵字第一一五０一號），提起上訴，
經本院管轄之第二審合議庭判決如下：
    主  文
原判決撤銷。
乙○○○因過失傷害人，處拘役肆拾日，減為拘役貳拾日，如易
科罰金，以新臺幣壹仟元折算壹日，緩刑貳年。
    事  實
一、乙○○○於民國九十六年二月一日上午七時五十五分許，駕
    駛車牌號碼9G-7233號自小客車，沿臺南縣官田鄉○○村○
    ○○縣道路西南邊某村道由南向北行駛，途經該村里道路與
    官田鄉縣○○村35.8公里處交岔路口欲右轉時，本
    應注意汽車於行駛時應隨時注意車前狀況及車輛行至無號誌
    或號誌故障而無交通警察指揮之交岔路口，支線道車應暫停
    讓幹線道車先行，以防止危險發生，而依當時情況並無不能
    注意情事，竟疏未注意，仍逕行進入該交岔路口，適有丙○
    ○騎乘車牌號碼H6W-001號重型機車搭載其女何憶萱（民國
    九十一年六月廿七日生）沿該一六五縣道由西往東行駛至該
    處，亦未減速、未注意車前狀況，致二車發生碰撞，丙○○
    因而受有左手第五指遠端指節骨折之傷害；何憶萱亦受有右
    側橈骨尺骨骨折及顏部外傷合併額頭擦傷等傷害。乙○○○
    在事故發生後，於偵查機關尚不知何人為肇事者前，即當場
    主動向警方表明為肇事車輛之駕駛者，坦承犯行並進而接受
    裁判。
二、案經丙○○訴由臺南縣警察局麻豆分局報請臺灣臺南地方法
    院檢察署檢察官偵查後聲請以簡易判決處刑。
    理  由
一、本件車禍過程，業據被告乙○○○於警詢、偵查中供述明確
    ，且於本院準備及審理程序中為認罪之表示，核與告訴人丙
    ○○於偵查中之指訴相符，並有臺南縣警察局麻豆分局道路
    交通事故調查報告表（一）、（二）及現場圖各一份、採證
    照片十六張、診斷證明書二紙（警卷第十四至十八頁、第廿
    七頁至第卅四頁）在卷足稽，足見屬實。按汽車行至無號誌
    之交岔路口時，應減速慢行，作隨時停車之準備；又汽車行
    駛時，駕駛人應注意車前狀況，並隨時採取必要之安全措施
    ，道路交通安全規則第九十三條第一項第二款、第九十四條
    第三項分別定有明文。本件被告為領有合適駕駛執照之人，
    於前揭時地駕駛汽車時自應注意上開規定。復依道路交通事
    故調查報告表所載，本件肇事當時天候晴，日間，鋪裝柏油
    之路面乾燥無缺陷，亦無障礙物，視距良好，可見被告並無
    不能注意之情事，竟疏未注意減速慢行且未注意車前狀況，
    即貿然向前行駛，致與告訴人發生碰撞，被告自有過失甚明
    。且本件送請臺灣省臺南區車輛行車事故鑑定委員會鑑定結
    果，亦認「乙○○○駕駛小客車，支線道車未讓幹道車先行
    ，為肇事原因」，亦有上開鑑定意見書在卷可參（本院一審
    卷第九頁）。又告訴人及其女何憶萱確因本件車禍直接受有
    如事實欄所載之傷害，有財團法人奇美醫院診斷證明書二紙
    可資佐證，被告過失駕車肇事行為，與告訴人等受傷結果間
    ，自具有相當因果關係。本件事證明確，被告犯行已堪認定
    ，應依法論科。
二、核被告所為，係犯刑法第二百八十四條第一項前段之過失傷
    害罪。被告於同一時地，一行為而觸犯上開二罪名，為想像
    競合犯，應依刑法第五十五條之規定從一重之傷害罪處斷。
    原審依刑事訴訟法第四百四十九條第一項前段、第四百五十
    四條第二項，刑法第二百八十四條第一項前段、第六十二條
    前段、第四十一條第一項前段，刑法施行法第一條之一，中
    華民國九十六年罪犯減刑條例第二條第一項第三款，逕以簡
    易判決處被告拘役四十日，併諭知易科罰金之折算標準，固
    非無見，惟本件被告肇事致告訴人及其女何憶萱二人受有上
    開傷害，係一行為觸犯數罪名之想像競合犯，原審漏未論及
    ，容有未合，且漏引中華民國九十六年罪犯減刑條例第七條
    ，亦有欠妥；又被告於原審判決後，已於九十六年十二月廿
    七日與告訴人調解成立，並陸續給付賠償金予告訴人完畢，
    亦有本院調解筆錄一份在卷可參（本院卷第三四頁至三五頁
    ），原審未及斟酌此情，亦未臻妥適，自應由本院予以撤銷
    改判。爰審酌被告為本件車禍肇事之原因、告訴人所受傷害
    程度及被告已與告訴人調解成立並陸續給付賠償金，已如前
    述，且被告於犯後坦認犯行，態度尚可，及其智識程度等一
    切情狀，量處如主文第二項所示之刑。又被告犯罪時間於九
    十六年四月二十四日以前，應依中華民國九十六年罪犯減刑
    條例第二條第一項第三款、第七條之規定，減刑如主文第二
    項所示，並諭知易科罰金之折算標準。又被告前未曾因故意
    犯罪受有期徒刑以上刑之宣告，有上開被告前案紀錄表卷可
    按，可見本件係因一時疏忽，致罹刑典，且已與告訴人調解
    成立並賠償告訴人損害，已如前述，足見悔意。本院認其經
    此科刑教訓後，當益知警惕，信無再犯之虞，因認其所受宣
    告之刑，以暫不執行為適當，爰併宣告被告緩刑二年，以啟
    自新。
據上論斷，應依刑事訴訟法第四百五十五條之一第一項、第三項
、第三百六十九條第一項前段、第三百六十四條、第二百九十九
條第一項前段，刑法第五十五條、第二百八十四條第一項前段、
第六十二條前段、第四十一條第一項前段、第七十四條第一項第
一款，刑法施行法第一條之一第一項、第二項前段，中華民國九
十六年罪犯減刑條例第二條第一項第三款、第七條，判決如主文
。
本案經檢察官甲○○到庭執行職務。
中    華    民    國    97    年    2    月     4     日
                  刑事第五庭    審判長法  官  沈揚仁
                                      法  官  林逸梅
                                      法  官  林欣玲
以上正本證明與原本無異。
不得上訴。
                                      書記官  蕭伊舒
中    華    民    國    97    年    2    月     4     日
附錄論罪科刑法條
刑法第二百八十四條第一項：
因過失傷害人者，處六月以下有期徒刑、拘役或五百元以下罰金
，致重傷者，處一年以下有期徒刑、拘役或五百元以下罰金。


司法院資訊處製作；財團法人民間司法改革基金會備份。
